# 子公司将股票无偿划转至母公司如何进行账务处理

提问人：liuzixiaolike 时间：2022-04-03 21:03:36
A公司为最终控制方，B公司为A公司全资子公司，C公司为B公司的全资子公司，D公司（A股上市）为A公司子公司。
具体业务：C公司将持有的D公司的2%股票通过中国证券登记结算中心进行过户，过户给B公司，BC公司均未进行现金结算，仅在结算中心进行过户登记。C公司将D公司的股票计入其他权益工具投资核算。
问题 1 ：C公司转让时的做账思路：借：资本公积 100
借：递延所得税负债 25
借：其他综合收益 75
贷：其他权益工具投资-成本 100
贷：其他权益工具投资-公允价值变动 100
请问是否正确？
问题 2 ：B公司做账思路： 借：其他权益工具投资 200
贷：资本公积 200
B公司考虑到这是同一控制下企业合并，不应该影响损益，因此计入资本公积，这样是否正确？如果正确是否有准则依据？
问题 3 ：中国证券登记结算中心的过户证书上面标明的每股计税价款与C公司的出售价款不一致，C公司出售为 6 元，B公司在结算中心标明的价款为6.02元，请问应该用哪一个金额入账？
问题 4 ：这样交易仅缴纳印花税，是否有其他涉税风险？

回答人：chenyiwei
1 、可以，因为是无偿划转，所以其他综合收益和累计公允价值变动都是调整资本公积。
2 、可以。无偿划出、划入资产均按权益性交易原则处理。
3 、应按公允价值（B公司在结算中心标明的价款）进行初始计量。
4 、此类税务问题可能较为复杂，建议咨询税务专业人士意见。